【裁判字號】    92,聲再,412
【裁判日期】    920930
【裁判案由】    聲請再審
【裁判全文】
臺灣高等法院刑事裁定                            九十二年度聲再字第四一二號
    再審聲請人
    即受判決人    甲○○
右列聲請人因聲請再審案件，對於本院九十二年度上易字第二００七號，中華民國九
十二年九月三日第二審確定判決（臺灣新竹地方法院九十一年度易字第九二八號，起
訴案號：臺灣新竹地方法院檢察署九十一年度偵字第五七六七號），聲請再審，本院
裁定如左：
    主  文
再審之聲請駁回。
    理  由
一、聲請意旨略稱：按不得上訴於第三審法院之案件，除前條規定外，其經第二審確
    定之有罪判決，如就足生影響於判決之重要證據漏未審酌者，亦得為受判決人之
    利益，聲請再審刑事訴訟法第四百二十一條定有明文。經查：（一）本院九十
    二年度上易字第二００七號確定判決係以第一審判決書所載之證據即共同被告劉
    彥廷於警訊、偵查及本院初訊時之供述認定劉彥廷與甲○○兩人基於意圖為自己
    不法所有之恐嚇取財犯意聯絡，輪流以公用電話及甲○○之行動電話撥打張淑文
    家中及行動電話向張淑文恐嚇云云，然查，本案被告劉彥廷所為不利於甲○○之
    陳述顯然前後矛盾，同案被告劉彥廷所為不利於甲○○之陳述亦顯然違背事理，
    自難專憑此項供述而為其他共同被告犯罪事實之認定，原確定判決未予詳稽遽引
    背謬矛盾之供述認定事實自難認為適法；（二）又關於原確定判決引用第一審判
    決書所載之證據即證人張淑文陳稱歹徒共有兩名是不同口音撥打之指述認定被告
    甲○○有參與擄車勒贖云云，惟偵查卷內雖有手機門號0000000000與
    被害人之通聯記錄，但上開文件尚不足以證明被告甲○○為案發期間之使用人，
    亦無法證明甲○○以門號0000000000向被害人勒贖之事實，次查被害
    人張淑文於警訊時雖稱歹徒共有二名是不同口音撥打，但查張淑文與被告素不相
    識亦不曾碰面，如何得知歹徒之人數，況查手機門號0000000000使用
    人於九十一年四月八日與被害人0000000000手機通話時間僅有幾分鐘
    ，被害人於受人勒贖情緒，緊張之際能否正確辨識撥打者是否同一，亦非無疑，
    何況，證人張淑文於第一審調查時已證實不知道講電話的是否都是同一個人（見
    第一審第九二八號卷第五十二頁倒數第四行），復且被告劉彥廷亦已坦承係伊裝
    不同口音打電話給被害人擄車勒贖者係伊一人（見第一審九二八號卷第一一六頁
    第五行至第八行），可見本案被害人已陳稱無法證實係不同人撥打電話，復且被
    告劉彥廷亦已坦承係伊裝不同口音打電話給被害人，從而本案並無相當證據足認
    被告甲○○有撥打電話勒贖金錢之行為，自難以擬制推測之方法認定被告甲○○
    有擄車勒贖行為原確定判決對於證人張淑文業已證實不知道講電話的是否都是同
    一個人之重要證據漏未審酌，即謂擄車勒贖之被告有兩人，而甲○○有參與云云
    ，遽為不利於被告甲○○之裁判，顯有違誤，應難認為合法；（三）另原確定判
    決引用之第一審判決係依同案被告劉彥廷於警訊時供稱「約十二時許甲○○騎乘
    機車載我到指定的地方取得贖款，確定無誤就馬上打電話告知車主車子在光明六
    路三三三號一家汽車美容店，得手後該筆贖金一人一半，每人分得一萬五千元」
    等語認定被告甲○○有恐嚇取財犯行云云，惟查，由卷附之電話通聯記錄與被告
    之出勤證明，足證第一審採為判決基礎之共同被告不利陳述，顯與事實不符，被
    告甲○○確無參與恐嚇取財行為，原確定判決漏未審酌被害人行動電話通聯記錄
    等重要證據即為不利於被告甲○○之判決，受判決人實難甘服；（四）經查被告
    劉彥廷業已說明交給甲○○五千元是租金，而證人蔡嘉旺亦已到庭證實甲○○居
    處即飛龍救護車公司坐落於新竹縣竹北市站後巷二樓休息站，實際上該處常常沒
    有人在，所以才會說要出租，證人蔡嘉旺並稱曾告知其他隊員說房子要分租，後
    來甲○○說他找到一個姓劉的，由此足證被告甲○○辯稱劉彥廷係交租金五千元
    云云並非無據，飛龍救護車公司主管既曾告知要分租事宜，則被告甲○○信賴公
    司分租消息而找尋房客，亦符合常情，縱然飛龍救護車公司嗣後沒有執行分租，
    但此為劉彥廷與飛龍救護車公司間是否合意成立租賃關係之民事問題，尚難以飛
    龍救護車公司未執行分租即認被告之反證不成立而持為認定犯罪分贓之論據，爰
    依法聲請再審云云。
二、查有罪之判決確定後，為受判決人之利益聲請再審，必其聲請之理由合於刑事訴
    訟法第四百二十條第一項所定情形之一或第四百二十一條有足生影響於判決之重
    要證據漏未審酌者，始准許之。本件聲請人所舉聲請再審之上開理由，無非對於
    原確定判決（引用之第一審判決）之證據取捨而為指摘，至於聲請再審理由（三
    ），原確定判決（引用之第一審判決）於判決理由欄內詳細說明謂「至被告甲○
    ○雖提出飛龍救護中心救護車收費證明乙紙在卷可稽，惟此僅足證明被告甲○○
    於九十一年四月八日上午十一時許確實有出車工作，惟並不影響其於被告劉彥廷
    竊得車牌號碼Ｗ二－九四○五號自小客車後，與其共謀勒贖，並提供自己所有之
    門號0000000000號行動電話，且撥打電話予證人張淑文，並提供其所
    有之機車作為拿取贖款之代步工具，復於事後分得部分贖款之擄車勒贖犯行，故
    尚不足為被告甲○○有利之事證。」（見一審判決書第九頁第一行起至第六行）
    ，並無漏未審酌被害人行動電話通聯記錄等重要證據即為不利於被判決人甲○○
    判決之情事，核與上引法條所定無一相符，應認為無再審理由。
三、爰依同法第四百三十四條第一項，裁定如主文。
中      華      民      國    九十二    年      九      月     三十     日
                              臺灣高等法院刑事第十庭
                                  審判長法  官  溫  耀  源
                                        法  官  何  菁  莪
                                        法  官  邱  同  印
右正本證明與原本無異。
不得抗告。
                                        書記官  莊  昭  樹
中      華      民      國    九十二    年      九      月     三十     日


司法院資訊處製作；財團法人民間司法改革基金會備份。
